ACORDAO-COMPLETO-2534317

ACÓRDÃO 2178/2022 ATA 14/2022 - SEGUNDA CÂMARA

VISTOS, relatados e discutidos estes autos de pedido de reexame interposto pela Câmara dos Deputados contra o Acórdão 15763/2021-TCU-Segunda Câmara, relator o Ministro-Substituto Marcos Bemquerer Costa, que considerou ilegal a concessão de aposentadoria da Sra. Nilma Martins Calazans (XXX.524.731-XX) , servidora aposentada daquela Casa Legislativa, em razão da indevida incorporação da parcela de "quintos" após a edição da Lei 9.624/1998, e fez determinações,
ACORDAM os Ministros do Tribunal de Contas da União, reunidos em Sessão da Segunda Câmara, ante as razões expostas pelo Relator, em: 
9.1. com fundamento no art. 48 da Lei nº 8.443/1992 e nos arts. 285, caput, e 286, parágrafo único do RI/TCU, conhecer do recurso de pedido de reexame interposto pela Câmara do Deputados, para, no mérito, dar-lhe provimento, para dar a seguinte redação ao subitem 1.7.1.1 do acórdão recorrido:
"1.7.1.1.	promova o destaque das parcelas de "quintos" incorporadas pela servidora com base em funções comissionadas exercidas entre 8/4/1998 e 4/9/2001, transformando-as em parcela compensatória a ser absorvida por quaisquer reajustes futuros, desde que a hipótese não seja de decisão judicial transitada em julgado, nos moldes da modulação de efeitos decidida pelo do Supremo Tribunal Federal no RE 638.115/CE, facultando-se a conversão em 1/10 do período relativo às comissões exercidas entre 20/12/1991 e 14/1/1999;"  
9.2. dar conhecimento deste acórdão, encaminhando a respectiva cópia, à Câmara dos Deputados, à Sra. Nilma Martins Calazans (XXX.524.731-XX) e aos demais interessados, informando que a presente deliberação, acompanhada do Relatório e do Voto que a fundamenta, está disponível para a consulta no endereço virtual https://www.tcu.gov.br/acordaos.

Pedido de reexame interposto pela Câmara dos Deputados, contra o Acórdão 15.763/2021TCU2ª Câmara, Relator Ministro-Substituto Marcos Bemquerer Costa.

Segunda Câmara

Câmara dos Deputados.

3. Interessados/Responsáveis/Recorrentes:
3.1. Interessados: Nilma Martins Calazans (XXX.524.731-XX); Câmara dos Deputados.
3.2. Recorrente: Câmara dos Deputados (00.530.352/0001-59).

13.1. Ministros presentes: Aroldo Cedraz (na Presidência) e Antonio Anastasia (Relator).
13.2. Ministro-Substituto convocado: Marcos Bemquerer Costa.
13.3. Ministro-Substituto presente: André Luís de Carvalho.

ANTONIO ANASTASIA

Trata-se de pedido de reexame interposto pela Câmara dos Deputados contra o Acórdão 15763/2021-TCU-Segunda Câmara, relator o Ministro-Substituto Marcos Bemquerer Costa (peça 8) .
2.	Transcrevo a seguir, com ajustes de forma, nos termos do art. 1º, § 3º, inciso I, da Lei nº 8.443/92, a instrução lavrada no âmbito da Secretaria de Recursos (peça 25) , cuja proposta de encaminhamento foi endossada pela direção da unidade (peça 26) e acompanhada pelo Ministério Público junto ao TCU, na pessoa da Procuradora-Geral Cristina Machado da Costa e Silva (peça 27) .
"INTRODUÇÃO 
1.	Trata-se de pedido de reexame (peça 11) , interposto pela Câmara dos Deputados, contra o Acórdão 15763/2021-TCU-Segunda Câmara, Relator Ministro-Substituto Marcos Bemquerer Costa (peça 8) . 
1.1.	A deliberação recorrida apresenta o seguinte teor: 
ACORDAM os Ministros do Tribunal de Contas da União, com fundamento nos artigos 1º, inciso V, e 39, inciso II, da Lei 8.443/1992, c/c os artigos 17, inciso III, 143, inciso II, 259, inciso II, 260 e 262 do Regimento Interno/TCU, em considerar ilegal a concessão de aposentadoria da Sra. Nilma Martins Calazans e negar registro ao correspondente ato, dispensar o ressarcimento das quantias indevidamente recebidas de boa-fé pela interessada, consoante o disposto no Enunciado 106 da Súmula da Jurisprudência do TCU, e expedir as determinações contidas no subitem 1.7 abaixo: 
1. Processo TC-Processo 022.662/2021-9 (APOSENTADORIA)  	
1.1. Interessada: Nilma Martins Calazans (XXX.524.731-XX) . 
1.2.	Órgão: Câmara dos Deputados. 
1.3.	Relator: Ministro-Substituto Marcos Bemquerer Costa. 
1.4.	Representante do Ministério Público: Procurador Sergio Ricardo Costa Caribé. 
1.5.	Unidade Técnica: Secretaria de Fiscalização de Integridade de Atos e Pagamentos de Pessoal e de Benefícios Sociais (Sefip) . 
1.6.	Representação legal: não há. 
1.7.	Determinações:  
1.7.1.	determinar à Câmara dos Deputados que, no prazo de 15 (quinze) dias a contar da notificação deste Acórdão, adote as seguintes providências: 
1.7.1.1.	promova o destaque das parcelas de "quintos/décimos" incorporadas com base em funções comissionadas exercidas entre 08/04/1998 e 04/09/2001, transformando-as em parcela compensatória a ser absorvida por quaisquer reajustes futuros, desde que a hipótese não seja de decisão judicial transitada em julgado, nos moldes da decisão do Supremo Tribunal Federal no RE 638.115/CE;  
1.7.1.2.	suprima, se for o caso, os índices de reajuste aplicados à vantagem de quintos após a edição da Lei 13.323/2016, no valor da parcela compensatória referida no subitem 1.7.1.1 supra, para que volte a corresponder à quantia vigente antes do advento da referida norma; e 
1.7.1.3.	dê ciência do inteiro teor desta Deliberação à interessada, alertando-a de que o efeito suspensivo proveniente da interposição de possíveis recursos perante o TCU não a exime da devolução dos valores percebidos indevidamente após a respectiva notificação, caso os recursos não sejam providos, encaminhando a este Tribunal, no prazo de 30 (trinta) dias, comprovante da referida ciência (grifos acrescidos) . 
HISTÓRICO 
2. 	Como histórico, é esclarecedor o seguinte excerto de voto do relator a quo: 
VISTOS e relacionados estes autos de ato de concessão de aposentadoria da Sra. Nilma Martins Calazans, emitido pela Câmara dos Deputados e submetido a este Tribunal para fins de registro; 
Considerando que a análise empreendida pela Secretaria de Fiscalização de Integridade de Atos e Pagamentos de Pessoal e de Benefícios Sociais - Sefip detectou o pagamento irregular da vantagem de "quintos/décimos" após a edição da Lei 9.624/1998, uma vez que os períodos de incorporação ocorreram, em parte, em momento posterior à data limite de 8/4/1998; 
Considerando que a jurisprudência desta Casa de Contas consolidou o entendimento de que é ilegal a percepção da rubrica de "quintos/décimos", cuja incorporação decorreu de funções comissionadas exercidas no período de 08/04/1998 a 04/09/2001, devendo-se observar a modulação dos efeitos definida pelo Supremo Tribunal Federal na decisão do Recurso Extraordinário 638.115/CE, acerca dessa matéria; 
Considerando que, segundo a modulação de efeitos do julgamento do RE 638.115/CE feita pelo STF, somente para a hipótese de "quintos/décimos" recebidos com base em decisão judicial transitada em julgado será indevida a cessação imediata do pagamento e não haverá absorção da parcela por reajustes futuros. Já nos casos de "quintos/décimos" recebidos por força de decisão judicial não transitada em julgado ou de decisão administrativa, o pagamento será mantido até sua absorção integral por quaisquer reajustes futuros concedidos aos servidores; 
Considerando que inexistem nos autos documentos que indicam a origem da parcela de "quintos/décimos", se deferida com base em decisão judicial transitada em julgado ou não, ou ainda em decisão administrativa; 
Considerando que este Tribunal, em outros processos de aposentadorias deferidas pela Câmara dos Deputados, verificou que aquele órgão promoveu reajustes irregulares das parcelas de "quintos/décimos"; 
Considerando que, nos casos acima indicados, este Tribunal determinou à Câmara dos Deputados que promovesse o ajuste nas parcelas de "quintos/décimos" para que voltassem a refletir os valores anteriores à vigência da Lei 13.323/2016 (Acórdãos 3.538, 6.278 e 10.240, todos de 2021, da Primeira Câmara e de relatoria do ministro Vital do Rêgo; e 6.857/2021 - Segunda Câmara, relator ministro Raimundo Carreiro) ;  
ADMISSIBILIDADE 
3. O Sar/Serur (peça 12) , opinou pelo conhecimento do recurso, nos termos do artigo 48 da Lei 8.443/1992, c/c os artigos 285 e 286, parágrafo único, do RI/TCU, propondo a suspensão dos efeitos dos subitens 1.7, 1.7.1, 1.7.1.1 e 1.7.1.2 do Acórdão 15763/2021-TCU-Segunda Câmara. O Excelentíssimo Senhor Ministro Raimundo Carreiro, mediante despacho de peça 20, concordou com o Sar/Serur.  
MÉRITO 
4. Constitui objeto do presente recurso definir se é assegurado, nos termos do art. 5º da Lei 9.624/1998, o cômputo do tempo residual de exercício de funções comissionadas existente em 10/11/1997, não empregado para a concessão de quintos, para incorporação de parcela de quintos, com termo final, a qualquer tempo, na data em que o servidor completar o interstício de doze meses. 
5.	Do tempo residual 
5.1. A recorrente aduz que o tempo residual de ocupação de funções de confiança e/ou cargos comissionados pode ser utilizado para a incorporação de quintos, com base nos seguintes argumentos: 
5.2. No caso da aposentada Nilma Martins Calazans, foram consideradas as seguintes funções comissionadas para a concessão da vantagem quintos/décimos: 
5.3. Verifica-se, portanto, que foi utilizado o tempo residual de exercício de funções comissionadas existente em 10/11/1997 para a concessão de uma parcela de 2/10 da Vantagem Pessoal da aposentada Nilma Martins Calazans (de 20/2/1991 a 14/1/1999) . Contudo, com fundamento no art. 5º da Lei n. 9.624/1998, bem como no entendimento dessa Corte, a interessada faz jus à incorporação de 1/10 de FC-03 com base na utilização de período residual. 
Análise: 
5.4. Colhe-se da jurisprudência selecionada do TCU, com arrimo no Acórdão 9746/2021-TCU-Segunda Câmara, o seguinte enunciado:  
É assegurado, nos termos do art. 5º da Lei 9.624/1998, o cômputo do tempo residual de exercício de funções comissionadas existente em 10/11/1997, não empregado para a concessão de quintos, para incorporação de parcela de décimo, com termo final, a qualquer tempo, na data em que o servidor completar o interstício de doze meses, de acordo com a sistemática definida na redação original do art. 3º da Lei 8.911/1994 (grifos acrescidos) . 
5.5.  Essa matéria foi didaticamente tratada pelo Ministro Walton Alencar Rodrigues (Acórdão 4970/2012-TCU-Primeira Câmara) , nos seguintes termos: 
"No voto condutor da Decisão 925/1999-TCU-Plenário, assim manifestei-me: 
O art. 5º, por sua vez, admite o cômputo do tempo residual de exercício de funções comissionadas não empregado, até 10/11/1997, na incorporação de frações, para a concessão da próxima parcela de décimo, até que cada servidor complete o interstício de doze meses. 
 (...) 
Entendo que a redação do art. 5º, ao usar a expressão "próxima parcela", refere-se ao termo antecedente "décimos", in verbis: 'Fica resguardado o direito à percepção dos décimos já incorporados, bem como o cômputo do tempo de serviço residual para a concessão da próxima parcela...'. Próxima parcela de décimos, segundo a redação do legislador. 
Ao Congresso Nacional cabe disciplinar as relações jurídicas decorrentes de normas constantes de medidas provisórias não convertidas em lei, a teor do parágrafo único do art. 62 da CF. Nesse diapasão, não obstante as normas que cuidaram de décimos não tenham sido convertidas em lei, entendo que quis o legislador ordinário contemplar, com a possibilidade de incorporação de um décimo, os servidores com tempo residual até 10/11/1997, não abrangidos pela concessão de quinto, prevista no art. 3º da Lei 9.624/1998. 
Além de lógica, essa interpretação se me apresenta como mais justa, porquanto confere aos servidores com tempo residual maior a vantagem quinto e aos com tempo residual menor a vantagem décimo. De fato, aqueles que completaram o interstício até 8/4/1998 contavam com tempo residual, em 10/11/1997, de no mínimo 216 dias, equivalente a sete meses e seis dias de exercício de função comissionada. Estes e os que contavam com tempo residual ainda maior, se completaram o interstício até 8/4/1998, fazem jus à incorporação de um quinto, os demais têm direito à incorporação de um décimo, a partir da data em que completaram, ou vierem a completar, o interstício de 12 meses. 
Exemplificando, um servidor que, em 10/11/1997, tivesse completado quatro quintos, com saldo residual de quatro meses, teria, em 8/4/1998, algo em torno de 9 meses de exercício de função e, portanto, não completaria os cinco quintos, porque não teria perfeito o prazo de doze meses de exercício de função. Seria hipótese de aplicação do art. 5º da Lei 9.624/1998, o servidor ganharia mais um décimo e não um quinto, quando completasse o interstício de doze meses. Agora, se o mesmo servidor tivesse, em 10/11/1997, quatro quintos e saldo residual de, no mínimo, 7 meses e seis dias, ele teria direito à percepção do último quinto, desde que, até 8/4/1998, tivesse completado os doze meses de exercício da função. O raciocínio é exatamente este para todos os casos". 
5.6. Nesse sentir, entende-se que o cômputo do tempo residual de exercício de funções comissionadas existente em 10/11/1997, não empregado para a concessão de quintos, pode ser utilizado para incorporação de parcela de décimo, e não de quintos, como adotado no órgão de origem, ao elaborar o ato de peça 3. 
5.7. Posta assim a questão, opina-se no sentido de que os argumentos da recorrente devem ser rejeitados. 
CONCLUSÃO 
6.	Da análise anterior, conclui-se que é assegurado, nos termos do art. 5º da Lei 9.624/1998, o cômputo do tempo residual de exercício de funções comissionadas existente em 10/11/1997, não empregado para a concessão de quintos, para incorporação de parcela de décimo - e não de quintos -, com termo final, a qualquer tempo, na data em que o servidor completar o interstício de doze meses. 
6.1. 	Destarte, opina-se pela negativa de provimento do presente recurso. 
PROPOSTA DE ENCAMINHAMENTO 
7. Ante o exposto, submetem-se os autos à consideração superior, propondo-se, com fundamento no art. 48 da Lei 8.443/1992: 
a)	conhecer do recurso interposto, para, no mérito, negar-lhe provimento; 
b)	informar a recorrente e demais interessados do acórdão a ser proferido, destacando que o relatório e o voto que o fundamentam podem ser acessados por meio do endereço eletrônico www.tcu.gov.br/acordaos".
É o relatório.

não há

Procuradora-Geral Cristina Machado da Costa e Silva.

APOSENTADORIA. INCORPORAÇÃO INDEVIDA DA PARCELA DE "QUINTOS" APÓS A EDIÇÃO DA LEI 9.624/1998. ILEGALIDADE. NEGATIVA DE REGISTRO. PEDIDO DE REEXAME. É POSSÍVEL A INCORPORAÇÃO DE QUINTOS COM CONTAGEM DE TEMPO RESIDUAL EM 10/11/1997, COM AMPARO NO ART. 5º DA LEI 9.624/1998, MAS SOMENTE DE UM DÉCIMO SE O EXERCÍCIO DE FUNÇÃO DE CONFIANÇA COMPLETAR OS DOZE MESES APÓS ESSA DATA-LIMITE. PROVIMENTO PARCIAL.

APOSENTADORIA (APOS)

Secretaria de Recursos (Serur); Secretaria de Fiscalização de Integridade de Atos e Pagamentos de Pessoal e de Benefícios Sociais (Sefip).

Inicialmente, registro que atuo nestes autos em sucessão ao Ministro Raimundo Carreiro (art. 153 do RI/TCU) , sorteado na forma do inciso I do art. 154 do RI/TCU e arts. 21 e 22 da Resolução TCU nº 175/2005 (peça 17) .
2.	Em análise pedido de reexame interposto pela Câmara dos Deputados contra o Acórdão 15763/2021-TCU-Segunda Câmara, relator o Ministro-Substituto Marcos Bemquerer Costa (peça 8) , que considerou ilegal a concessão de aposentadoria da Sra. Nilma Martins Calazans, servidora aposentada daquela Casa Legislativa, em razão da indevida incorporação da parcela de "quintos" após a edição da Lei 9.624/1998.
3.	Presentes os requisitos de admissibilidade previstos no art. 48 da Lei 8.443/1992, cumpre conhecer do recurso, em ratificação ao despacho de peça 19.
4.	No apelo recursal, a Câmara dos Deputados argumenta ser possível à servidora aposentada a incorporação de quintos com contagem de tempo residual, com amparo no art. 5º da Lei 9.624/1998, mas que com base no entendimento do TCU, a interessada faz jus à incorporação de 1/10 de FC-03; afirma ainda ser o caso de transformar os quintos relativos ao período de 15/1/1999 a 13/1/2001 em "Parcela Compensatória" a ser absorvida por quaisquer reajustes futuros, conforme modulação de efeitos prevista no RE 638.115/CE. 
5.	A Serur, com anuência do MP/TCU, conforme a instrução transcrita no relatório precedente, manifesta-se pela rejeição dos argumentos deduzidos no pedido de reexame, para manter os termos do acórdão vergastado. Entende a Secretaria de Recursos que a servidora Sra. Nilma Martins Calazans faria jus a 1/10 (um décimo) de parcela residual em 10/11/1997, visto que completou o interstício de 1 ano somente em 14/1/1999. 
6.	Não obstante acompanhar, em tese, o pronunciamento da Serur, que contou com a anuência do representante do Parquet especializado, divirjo parcialmente do encaminhamento proposto.
7.	Isso porque o pleito recursal da Câmara dos Deputados para conversão de 2/10 em 1/10 de FC-03 amolda-se à tese suscitada pela Secretaria de Recursos, exceto quanto à manutenção dos outros 1/10 como parcela compensatória. Esse entendimento é abonado, dentre outros, pelo Acórdão 4970/2012-TCU-Primeira Câmara, rel. Min. Walton Alencar Rodrigues, e segundo a qual os servidores que não completaram o interstício de 365 dias de função comissionada até 8/4/1998, com base no tempo residual existente em 10/11/1997, fazem jus tão somente à incorporação de um décimo, a partir da data em que vierem a completar o interstício de 12 meses, o que no caso da interessada ocorreu 14/1/1999, conforme o ato de peça 3 e o quadro-resumo à peça 11, p. 7.
8.	É sabido que o STF, nos autos do Recurso Extraordinário 638.115, Relator Ministro Gilmar Mendes (Tema 395 de repercussão geral - Ofende o princípio da legalidade a decisão que concede a incorporação de quintos pelo exercício de função comissionada no período de 8/4/1998 até 4/9/2001, ante a carência de fundamento legal) , rejeitou em 29/6/2020, os derradeiros embargos opostos contra o acórdão do Plenário daquele Tribunal, em decisão de 18/12/2019, o que motivou o trânsito em julgado da decisão em 17/9/2020, com a seguinte modulação de efeitos:
	i) com relação às verbas de quintos incorporadas por força de decisão judicial transitada em julgado, há impedimento para sustação dos pagamentos, ainda que realizados no período compreendido entre 8/4/1998 e a edição da Medida Provisória MP 2.225-48/2001;
	ii) nos casos das verbas pagas durante o referido interstício em razão de decisão judicial não transitada em julgado e por decisão administrativa (caso destes autos) , o pagamento das parcelas deve ser mantido ("parcela compensatória") até a sua absorção integral por eventuais reajustes futuros concedidos aos servidores.
9.	O TCU incorporou o entendimento consolidado pela Corte Suprema, dentre outros, por meio dos Acórdão 11565/2020-TCU-Segunda Câmara, de minha relatoria, 3.243/2020-TCU-Plenário, rel. Min. Walton Alencar e 3.226/2020-TCU-Plenário, rel. Min. Benjamin Zymler.
10. 	No que se refere à parcela de "décimos", a jurisprudência recente do TCU é firme no sentido da possibilidade de incorporação de 1/10 (um décimo)  relativo ao tempo residual existente em 10/11/1997, não utilizado para concessão de quintos, com termo final, a qualquer tempo, na data em que a servidora completar o interstício de doze meses. 
"É assegurado, nos termos do art. 5º da Lei 9.624/1998, o cômputo do tempo residual de exercício de funções comissionadas existente em 10/11/1997, não empregado para a concessão de quintos, para incorporação de parcela de décimo, com termo final, a qualquer tempo, na data em que o servidor completar o interstício de doze meses, de acordo com a sistemática definida na redação original do art. 3º da Lei 8.911/1994, com posterior transformação em VPNI" (Acórdão 5455/2018-TCU-Segunda Câmara, rel. Min. José Múcio Monteiro) 
"É assegurado, nos termos do art. 5º da Lei 9.624/1998, o cômputo do tempo residual de exercício de funções comissionadas existente em 10/11/1997, não empregado para a concessão de quintos, para incorporação de parcela de décimo, com termo final, a qualquer tempo, na data em que o servidor completar o interstício de doze meses, de acordo com a sistemática definida na redação original do art. 3º da Lei 8.911/1994" (Acórdão 9746/2021-TCU-Segunda Câmara, rel. Min. Marcos Bemquerer Costa) 
"É assegurado, nos termos do art. 5º da Lei 9.624/1998, o cômputo do tempo residual de exercício de funções comissionadas existente em 10/11/1997, não empregado para a concessão de quintos, para incorporação de parcela de décimo, com termo final, a qualquer tempo, na data em que o servidor completar o interstício de doze meses, de acordo com a sistemática definida na redação original do art. 3º da Lei 8.911/1994". (Acórdão 5785/2020-TCU-Primeira Câmara, rel. Min. Bruno Dantas) 
11.	No caso da servidora Nilma Martins Calazans, houve a incorporação de 2/10 pelo exercício de função FC-03 por 365 dias, de 20/2/1991 a 14/1/1999, este último período já após 8/4/1998, conforme informado pela própria Câmara dos Deputados (peça 11, p. 7) e o ato de pessoal à peça 3, p. 4-5:
12.	Combinando-se a tese exarada pelo STF no RE 638.115/CE (Tema 395 de repercussão geral) com a regra do tempo residual prevista no art. 5º da lei 9.624/1998, é franqueado à interessada optar em continuar recebendo os 3/5 com a conversão em parcela compensatória e absorção por reajustes futuros ou substituir a vantagem incorporada de 2/10 por 1/10 relativo ao tempo residual da Função FC-03. Não foi outro o entendimento desta Segunda Câmara no julgamento do Acórdão 18554/2021-TCU-Segunda Câmara, rel. Min. Raimundo Carreiro, em cujo voto se registrou, verbis:
"6.3. Conforme informações prestadas pelo órgão de origem, não houve a observância dos requisitos para a utilização do tempo residual, quando se concedeu mais de uma parcela de décimos a Sonia Tereza Ramalho Ferreira: 2/10 de FC-04 relativos a 1/2/1986 a 30/6/2001. 
6.4. Havendo interesse da aposentada, pode ser empregado tempo residual para a concessão de uma parcela de décimos, decorrente do exercício de funções comissionadas após 10/11/1997. Caso opte por continuar percebendo os 2/10 de FC-04, deve ser cumprida a determinação do TCU para transformação em "Parcela Compensatória" a ser absorvida por reajustes futuros. 
6.5. Assim, não há nada a reparar com relação ao que foi determinado no item 9.3.1 do acórdão recorrido". 
13.	Não há, de outra borda, que se cogitar em manter a outra parcela de 1/10 de FC-03 como parcela compensatória a ser absorvida por reajustes futuros, visto que o art. 5º da Lei 9.624/1998, apenas assegura o cômputo de uma parcela de décimo, relativa ao tempo residual de exercício de funções comissionadas existente em 10/11/1997, não empregado para a concessão de quintos.
14.	Quanto às demais parcelas de quintos, recebidas em razão das funções exercidas entre 15/1/1999 a 13/1/2001, as mesmas deverão ser convertidas em vantagem pessoal nominalmente identificada, a ser absorvida por reajustes futuros, na forma da legislação e da jurisprudência aqui já declinadas, vez que incorporadas em razão de decisão administrativa.
15.	Feitos esses esclarecimentos, considero que se deva dar provimento ao presente recurso de reexame, a fim de dar nova redação ao subitem 1.7.1.1 do acórdão recorrido, da seguinte forma:
"1.7.1.1.	promova o destaque das parcelas de "quintos" incorporadas pela servidora com base em funções comissionadas exercidas entre 8/4/1998 e 4/9/2001, transformando-as em parcela compensatória a ser absorvida por quaisquer reajustes futuros, desde que a hipótese não seja de decisão judicial transitada em julgado, nos moldes da modulação de efeitos decidida pelo do Supremo Tribunal Federal no RE 638.115/CE, facultando-se a conversão em 1/10 do período relativo às comissões exercidas entre 20/2/1991 e 14/1/1999;"  
16.	Do exposto, VOTO por que seja aprovado o Acórdão que ora submeto a este Colegiado.
TCU, Sala das Sessões Ministro Luciano Brandão Alves de Souza, em 10 de maio de 2022.
ANTONIO ANASTASIA 
Relator